【裁判字號】    99,聲,894
【裁判日期】    990831
【裁判案由】    定應執行刑
【裁判全文】
臺灣嘉義地方法院刑事裁定               99年度聲字第894號
聲  請  人  臺灣嘉義地方法院檢察署檢察官
受  刑  人  甲○○
上列聲請人因受刑人數罪併罰有二裁判以上，聲請定其應執行之
刑（99年度執字第2829號），本院裁定如下：
    主  文
甲○○所犯如附表所示各罪，所處如附表所載之有期徒刑，應執
行有期徒刑壹年貳月，如易科罰金，以新臺幣壹仟元折算壹日。
    理  由
一、受刑人甲○○因偽造文書等案件，分別經法院先後判處如附
    表所示之刑，均經分別確定在案，有判決書及臺灣高等法院
    被告前案紀錄表等案件在卷可稽。茲檢察官聲請定期應執行
    之刑，本案審核認聲請為正當，應定其應執行之刑，並諭知
    易科罰金折算標準。
二、依刑事訴訟法第477條第1項，刑法第53條、第51條第5款、
    第41條第1項前段、第8項，裁定如主文。
中    華    民    國    99    年    8    月    31    日
                  刑事第五庭    法  官  啟夫
上列正本證明與原本無異。
如不服本裁定，應於裁定送達後5日內向本院提出抗告狀（應附
繕本）。
中    華    民    國    99    年    8     月    31    日
                                書記官  侯麗茹
附表：
(1)因於97年12月9 日，犯刑法第216、210條之行使偽造私文書
   罪，經臺灣板橋地方法院以98年度訴字第4035號判決判處有
   期徒刑2月，如易科罰金，以新臺幣1千元折算1日，於99年1
   月18日確定。
(2)因於97年12月23日，犯刑法第216、210條之行使偽造私文書
   罪，經臺灣板橋地方法院以98年度訴字第4035號判決判處有
   期徒刑2月，如易科罰金，以新臺幣1千元折算1日，於99年1
   月18日確定。
(3)因於97年12月23日，犯刑法第216、210條之行使偽造私文書
   罪，經臺灣板橋地方法院以98年度訴字第4035號判決判處有
   期徒刑2月，如易科罰金，以新臺幣1千元折算1日，於99年1
   月18日確定。
(4)因於97年12月29日，犯刑法第216、210條之行使偽造私文書
   罪，經臺灣板橋地方法院以98年度訴字第4035號判決判處有
   期徒刑2月，如易科罰金，以新臺幣1千元折算1日，於99年1
   月18日確定。
(5)因於98年1月1日，犯刑法第216、210條之行使偽造私文書罪
   ，經臺灣板橋地方法院以98年度訴字第4035號判決判處有期
   徒刑2月，如易科罰金，以新臺幣1千元折算1日，於99年1月
   18 日確定。
(6)因於98年1 月13日，犯刑法第216、210條之行使偽造私文書
   罪，經臺灣板橋地方法院以98年度訴字第4035號判決判處有
   期徒刑2月，如易科罰金，以新臺幣1千元折算1日，於99年1
   月18日確定。
(7)因於98年1 月21日，犯刑法第216、210條之行使偽造私文書
   罪，經臺灣板橋地方法院以98年度訴字第4035號判決判處有
   期徒刑2月，如易科罰金，以新臺幣1千元折算1日，於99年1
   月18日確定。
(8)因於98年1 月23日，犯刑法第216、210條之行使偽造私文書
   罪，經臺灣板橋地方法院以98年度訴字第4035號判決判處有
   期徒刑2月，如易科罰金，以新臺幣1千元折算1日，於99年1
   月18日確定。
(9)因於98年1 月25日，犯刑法第216、210條之行使偽造私文書
   罪，經臺灣板橋地方法院以98年度訴字第4035號判決判處有
   期徒刑2月，如易科罰金，以新臺幣1千元折算1日，於99年1
   月18日確定。
(10)因於98年1 月30日，犯刑法第216、210條之行使偽造私文書
    罪，經臺灣板橋地方法院以98年度訴字第4035號判決判處有
    期徒刑2月，如易科罰金，以新臺幣1千元折算1日，於99年1
    月18日確定。
(11)因於98年2月4日，犯刑法第216、210條之行使偽造私文書罪
    ，經臺灣板橋地方法院以98年度訴字第4035號判決判處有期
    徒刑2月，如易科罰金，以新臺幣1千元折算1日，於99年1月
    18日確定。
(12)因於98年2月6日，犯刑法第216、210條之行使偽造私文書罪
    ，經臺灣板橋地方法院以98年度訴字第4035號判決判處有期
    徒刑2月，如易科罰金，以新臺幣1千元折算1日，於99年1月
    18日確定。
(13)因於98年2月9日，犯刑法第216、210條之行使偽造私文書罪
    ，經臺灣板橋地方法院以98年度訴字第4035號判決判處有期
    徒刑2月，如易科罰金，以新臺幣1千元折算1日，於99年1月
    18日確定。
(14)因於98年2月9日，犯刑法第216、210條之行使偽造私文書罪
    ，經臺灣板橋地方法院以98年度訴字第4035號判決判處有期
    徒刑2月，如易科罰金，以新臺幣1千元折算1日，於99年1月
    18日確定。
(15)因於98年2月9日，犯刑法第216、210條之行使偽造私文書罪
    ，經臺灣板橋地方法院以98年度訴字第4035號判決判處有期
    徒刑2月，如易科罰金，以新臺幣1千元折算1日，於99年1月
    18日確定。
(16)因於98年2月11日，犯刑法第216、210條之行使偽造私文書
    罪，經臺灣板橋地方法院以98年度訴字第4035號判決判處有
    期徒刑2月，如易科罰金，以新臺幣1千元折算1日，於99年1
    月18日確定。
(17)因於98年2月17日，犯刑法第216、210條之行使偽造私文書
    罪，經臺灣板橋地方法院以98年度訴字第4035號判決判處有
    期徒刑2月，如易科罰金，以新臺幣1千元折算1日，於99年1
    月18日確定。
(18)因於98年2月18日，犯刑法第216、210條之行使偽造私文書
    罪，經臺灣板橋地方法院以98年度訴字第4035號判決判處有
    期徒刑2月，如易科罰金，以新臺幣1千元折算1日，於99年1
    月18日確定。
(19)因於98年2月20日，犯刑法第216、210條之行使偽造私文書
    罪，經臺灣板橋地方法院以98年度訴字第4035號判決判處有
    期徒刑2月，如易科罰金，以新臺幣1千元折算1日，於99年1
    月18日確定。
(20)因於98年2月24日，犯刑法第216、210條之行使偽造私文書
    罪，經臺灣板橋地方法院以98年度訴字第4035號判決判處有
    期徒刑2月，如易科罰金，以新臺幣1千元折算1日，於99年1
    月18日確定。
(21)因於98年2月27日，犯刑法第216、210條之行使偽造私文書
    罪，經臺灣板橋地方法院以98年度訴字第4035號判決判處有
    期徒刑2月，如易科罰金，以新臺幣1千元折算1日，於99年1
    月18日確定。
    （上開21罪，經臺灣板橋地方法院以98年度訴字第4035號判
    決定應執行有期徒刑7月確定）
(22)因於98年3 月28日，犯刑法第216、210條之行使偽造私文書
    罪，經本院以99年度訴字第372號判決判處有期徒刑6月，如
    易科罰金，以新臺幣1千元折算1日，於99年8月12日確定。
(23)因於98年5月26日，犯刑法第339條第1項之詐欺罪，經本院
    以99年度訴字第372號判決判處有期徒刑5月，如易科罰金，
    以新臺幣1千元折算1日，於99年8月12日確定。
    （上開2罪，經本院以99年度訴字第372號判決定應執行有期
    徒刑9月確定）

司法院資訊處製作；財團法人民間司法改革基金會備份。
